【裁判字號】    98,上訴,357
【裁判日期】    980409
【裁判案由】    違反藥事法
【裁判全文】
臺灣高等法院臺南分院刑事判決         98年度上訴字第357號
公  訴  人  臺灣雲林地方法院檢察署檢察官
被      告  甲○○
上列上訴人因被告違反藥事法案件，不服臺灣雲林地方法院97年
度訴字第778號中華民國98年2月12日第一審判決（起訴案號：臺
灣雲林地方法院檢察署97年度偵字第2592號、第2593號），提起
上訴，本院判決如下：
     主  文
上訴駁回。
     理  由
一、按刑事訴訟法第三百六十一條、第三百六十七條規定，不服
    地方法院之第一審判決而提起上訴者，應提出上訴書狀，並
    敘述具體理由，為上訴必備之程式；其所提出之書狀未敘述
    上訴理由，或僅曾以言詞陳述上訴理由者，均應於上訴期間
    屆滿後二十日內補提理由書於第一審法院。第一審法院經形
    式審查，認逾期未補提上訴理由者，應定期間先命補正；逾
    期未補正者，為上訴不合法律上之程式，應以裁定駁回。倘
    已提出上訴理由，但所提非屬具體理由者，則由第二審法院
    以上訴不合法律上之程式，判決駁回。而所謂具體理由，必
    係依據卷內既有訴訟資料或提出新事證，指摘或表明第一審
    判決有何採證認事、用法或量刑等足以影響判決本旨之不當
    或違法，而構成應予撤銷之具體事由，始克當之（例如：依
    憑證據法則具體指出所採證據何以不具證據能力，或依憑卷
    證資料，明確指出所為證據證明力之判斷如何違背經驗、論
    理法則）；倘僅泛言原判決認定事實錯誤、違背法令、量刑
    失之過重或輕縱，而未依上揭意旨指出具體事由，或形式上
    雖已指出具體事由，然該事由縱使屬實，亦不足以認為原判
    決有何不當或違法者（例如：對不具有調查必要性之證據，
    法院未依聲請調查亦未說明理由，或援用證據不當，但除去
    該證據仍應為同一事實之認定），俾與第二審上訴制度在請
    求第二審法院撤銷、變更第一審不當或違法之判決，以實現
    個案救濟之立法目的相契合，並節制濫行上訴（最高法院著
    有九十七年度台上字第八九二號判決可參）。
二、檢察官上訴意旨略以：警察於民國（下同）九十七年二月二
    十四日在二重溝一之十號美髮店內甲○○皮包查扣到六包甲
    基安非他命，並於九十七年三月一日在二重溝一之十一號屋
    內查扣到十一包甲基安非他命的事實，有扣押筆錄、扣案物
    品目錄表各二份在卷可證、九十七年四月十六日憲直刑鑑字
    第0970000510號鑑定書可證。就警察九十七年二月二十四日
    在二重溝一之十號美髮店查扣到的甲基安非他命，證人即被
    告之丈夫張萬義於審理中證稱該六包甲基安非他命是他的，
    他在九十五年勒戒前放在被告之上述皮包，後來藏到忘記了
    ，被告並不知情，因為被告有很多皮包，被告不曾使用那個
    皮包，惟查，當法官提示券內之照片，照片顯示皮包內有發
    票，問到如果不曾使用，為何會有發票，證人即改稱「被告
    拿出來用我不曉得」，顯見證人所述「被告不曾使用那個皮
    包」及「我在九十五年勒戒前放的」、「被告並不知情」，
    均難以立即採信。且被告在經警詢、檢訊時，供稱「我先生
    在使用」、「可能是我先生放的」、「警察取出時我才知道
    」，此有被告九十七年二月二十四日警詢錄音的勘驗筆錄、
    被告九十七年二月二十四日檢察官訊問筆錄在卷可證，從上
    述所載，被告應持續的使用該皮包，自然知悉皮包內有六包
    甲基安非他命，而仍予收藏。是原審認定事實有上述之違法
    ，自難認原判決妥適，請撤銷原判決，另為適法之判決等語
    。
三、經查：
  (一)檢察官起訴係以被告甲○○經警察分別於：(一)九十七年二月
    二十四日十五時二十分分左右，前往雲林縣斗南鎮二重溝一
    之十號甲○○平日所經營之美髮店前盤查，當場在甲○○所
    有之皮包內扣得毒品甲基安非他命六包；(二)同年三月一日十
    七時二十五分左右，為警持台灣雲林地方法院所核發之搜索
    票，再度前往毗鄰上址之同鎮二重溝一之十一號屋內房間搜
    索之際，而扣得毒品甲基安非他命十一包，而認被告甲○○
    有觸犯藥事法第八十三條第一項之寄藏禁藥罪嫌。而核被告
    上開所為，有接續犯之實質上一罪關係。惟觀本件檢察官上
    訴意旨，僅被告於九十七年二月二十四日在被告甲○○平日
    所經營之美髮店所扣得甲基安非他命之事實之部分提起一部
    上訴，並未就同年三月一日於被告與其夫共同居住之同鎮二
    重溝1之11號屋內房間內被告寄藏之甲基安非他命的事實有
    何不服之聲明，固本院僅就檢察官上訴部分即原判決就被告
    九十七年二月二十四日寄藏甲基安非他命的事實部分提起上
    訴，是否有具體理由之上訴法律上之程式，先行審酌，合先
    敘明。
  (二)原判決於判決理由欄四、(三)中，就檢察官起訴所指警察於九
    十七年二月二十四日，警察在被告所經營之美髮店內被告之
    皮包查扣到的六包甲基安非他命，究為被告受其丈夫張萬義
    之囑託代為保管寄藏？或僅知張萬義放置而不予聞問？或實
    不知該皮包有安非他命？前揭事實如何，依證人即被告之夫
    張萬義於原審審理時之證言，與被告警詢及檢訊時之供稱，
    均無法認定事實之真相，原審依據無罪推定原則，以被告被
    訴之犯罪不能證明而諭知被告無罪之判決，經核尚無不合。
    是檢察官上開上訴意旨僅就原審對於證據證明力再與爭執，
    顯未具體指摘原判決關於採證認定事實、適用法律等事項，
    究竟有何違法或不當之情形，其上訴理由，自非具體，揆諸
    上開說明，其上訴不符法定上訴程式，爰不經言詞辯論逕予
    駁回。
四、依刑事訴訟法第三百六十七條前段、第三百七十二條，判決
    如主文。
中    華    民    國    98    年    4     月    9     日
                  刑事第三庭    審判長法  官  陳義仲
                                      法  官  蔡勝雄
                                      法  官  蘇清水
以上正本證明與原本無異。
如不服本判決應於收受送達後10日內向本院提出上訴書狀，其未
敘述上訴理由者，並得於提起上訴後10日內向本院補提理由書（
均須按他造當事人之人數附繕本）「切勿逕送上級法院」。
                                      書記官  蔡蘭櫻
中    華    民    國    98    年    4     月    9     日


司法院資訊處製作；財團法人民間司法改革基金會備份。
